臺灣士林地方法院民事裁定　　　　　　　96年度聲字第1033號
聲　請　人　聯邦商業銀行股份有限公司
法定代理人　乙○○
代　理　人　甲○○
相　對　人　惠旭股份有限公司
法定代理人　戊○○
相　對　人　丙○○
　　　　　　丁○○
上列聲請人聲請返還提存物事件，本院裁定如下：
    主  文
本院九十四年度存字第二六二七號提存事件聲請人所提存之擔保
金即臺北市政府建設公債八十九年度第一期債票，面額新臺幣壹
拾萬元貳紙（票號：JJ０００二六六、JJ０００二六七），附息
票六至七期，計新臺幣貳拾萬元，准予發還。
聲請程序費用由相對人連帶負擔。
    理  由
一、按訴訟終結後，法院依供擔保人之聲請，通知受擔保利益人
    於一定期間內行使權利並向法院為行使權利之證明而未證明
    者，法院應依供擔保人之聲請，以裁定命返還其提存物，民
    事訴訟法第104 條第1 項第3 款後段定有明文。前開規定，
    於其他依法令供訴訟上之擔保者準用之，並為同法第106 條
    所規定。
二、本件聲請意旨略以：相對人惠旭股份有限公司（下稱惠旭公
    司）前於民國93年11月5 日邀同丙○○及丁○○擔任連帶保
    證人，向聲請人借款新臺幣（以下同）2,000,000 元，雙方
    約定借款期間1 年，相對人並約定按月攤還本息。詎相對人
    自94年8 月5 日起即逾繳本息，聲請人主張全部借款視同到
    期，相對人並未清償全部欠款，聲請人遂向本院聲請核發94
    年度裁全字第4235號民事裁定，並依前開裁定提供200,000
    元之臺北市政府建設公債89年度第1 期債票為擔保金，就相
    對人所有財產為假扣押強制執行。嗣聲請人於取得相對人之
    執行名義後，即就前開假扣押標的物聲請調卷強制執行，並
    以本院95年度執字第3407號執行完畢。茲因該訴訟業已終結
    ，聲請人經向本院聲請催告相對人為行使權利之證明而未證
    明，爰聲請裁定返還擔保金等語。
三、查聲請人前向本院聲請對相對人之財產實施假扣押，而以94
    年度裁全字第4235號假扣押事件准許後，旋向執行法院聲請
    對相對人之財產實施假扣押執行，經以94年度執全字第2126
    號強制執行事件，核發扣押命令，就丙○○對第三人坤眾大
    地資訊顧問股份有限公司之薪資債權、惠旭公司對第三人台
    北富邦商業銀行南港分行之存款債權予以扣押在案，本案假
    扣押標的物經本院94年度執字第3407號清償債務強制執行核
    發移轉命令及收取命令而告終結。聲請人於96年4 月13日，
    經向本院聲請對相對人催告於一定期間內，就前開假扣押程
    序所受損害，為行使權利之證明，由本院以96年度聲字第57
    8 號民事事件受理，並依聲請函知相對人，惟未據相對人向
    本院提出依法行使權利之證明等情，業據聲請人提出前述文
    書為證，並經本院調取94年度裁全字第4235號、94年度執全
    字第2126號、94年度執字第3407號、94年度存字第2627號及
    96年度聲字第578 號卷宗查核屬實，並有臺灣臺北地方法院
    96年8 月1 日北院錦文人字第0960004175號函1 件、本院民
    事紀錄科查詢表4 件在卷可稽，揆之首揭規定，聲請人聲請
    返還擔保金，於法核無不合，應予准許。
四、依民事訴訟法第95條、第85條第2項裁定如主文。
中　　華　　民　　國　　96　　年　　8 　　月　　8 　　日
                  民事第一庭  法　官　藍雅清
以上正本證明與原本無異。
如對本裁定抗告須於送達後10日內向本院提出抗告狀。
中　　華　　民　　國　　96　　年　　8 　　月　　14　　日
                       　　　 書記官　黃王雅寬
